【裁判字號】    97,訴,654
【裁判日期】    970521
【裁判案由】    毒品危害防制條例
【裁判全文】
臺灣基隆地方法院刑事判決               97年度訴字第654號
公  訴  人  臺灣基隆地方法院檢察署檢察官
被      告  甲○○
上列被告因違反毒品危害防制條例案件，經檢察官提起公訴（97
年度毒偵字第392號、第646號），被告就被訴事實為有罪之陳述
，本院合議庭裁定由受命法官獨任進行簡式審判程序審理，茲判
決如下：
    主  文
甲○○施用第一級毒品，累犯，處有期徒刑柒月。又施用第一級
毒品，累犯，處有期徒刑柒月，扣案之第一級毒品海洛因柒包（
驗餘共淨重零點陸肆公克）、併同難以析離之包裝袋柒只均沒收
銷燬之、注射針筒拾捌支、電子磅秤壹台、分裝袋壹袋均沒收。
應執行有期徒刑壹年，扣案之第一級毒品海洛因柒包（驗餘共淨
重零點陸肆公克）、併同難以析離之包裝袋柒只均沒收銷燬之、
注射針筒拾捌支、電子磅秤壹台、分裝袋壹袋均沒收。
    事  實
一、甲○○前因施用毒品案件，經觀察、勒戒後，認無繼續施用
    毒品之傾向，於民國95年4月11日執行完畢釋放出所，並由
    臺灣基隆地方法院檢察署檢察官於95年4月19日，以95年度
    毒偵緝字第28號為不起訴處分確定。復因施用第一級毒品案
    件，經本院於95年9月4日，以95年度訴字第497號判決，判
    處有期徒刑6月確定。又因施用第一級毒品案件，經本院於
    96 年2月12日，以95年度訴字第836號判決，判處有期徒刑8
    月確定，嗣經同院以96年度聲減字第448號裁定，經減刑後
    處有期徒刑4月確定，上開2罪接續執行，甫於96年8月12日
    縮短刑期執行完畢。詎其仍不知悔改，於前開觀察、勒戒執
    行完畢釋放後5年內，基於施用第一級毒品海洛因之犯意，
    分別(一)於97年1月7日晚上7時許，在其基隆市○○區○○路
    58巷28弄47號住處，以將海洛因倒入注射針筒加水混合注射
    身體方式，非法施用第一級毒品海洛因1次。嗣於同月8日下
    午5時13分許，因其為毒品列管人口，為警通知到局採集其
    尿液送驗，結果呈嗎啡陽性反應；(二)於97年2月25日上午8時
    許，在其友人陳永泰位於基隆市○○區○○路36巷56號C4
    室租居處，以上揭方式，非法施用第一級毒品海洛因1次。
    嗣於同日上午11時40分許，因另案通緝為警基隆市○○區○
    ○路151巷底查獲，並扣得第一級毒品海洛因7小包（共驗餘
    淨重0.64公克）、注射針筒18支、電子磅秤1台、分裝袋1袋
    ，經採集其尿液送驗，結果呈嗎啡陽性反應，始查悉上情。
二、案經基隆市警察局第二分局報告臺灣基隆地方法院檢察署檢
    察官偵查起訴。
    理由
壹、程序事項：
    查本件被告甲○○所犯為毒品危害防制條例第10條第1項之
    施用第一級毒品罪，非死刑、無期徒刑、最輕本刑為3年以
    上有期徒刑之罪，或高等法院管轄第一審之案件，被告於本
    院準備程序中，就被訴事實為有罪之陳述，經告以簡式審判
    程序之旨，並聽取檢察官、被告之意見後，本院合議庭已依
    刑事訴訟法第273條之1第1項之規定，裁定由受命法官獨任
    進行簡式審判程序，是本件之證據調查依刑事訴訟法第273
    條之2規定，不受同法第159條第1項、第161條之2、第161條
    之3、第163條之1及第164條至第170條規定之限制，合先敘
    明。
貳、實體事項：
一、上揭事實，業據被告於檢察官偵查及本院審理時供承不諱，
    且被告查獲後分別於97年1月8日17時13分、97年2月25日13
    時許為警採集其親自排放之尿液，送請臺灣檢驗科技股份有
    限公司、臺灣尖端先進生技醫藥股份有限公司，以氣相層析
    質譜儀分析法確認檢驗結果，呈嗎啡、可待因陽性，此有該
    公司於97年1月21日、97年3月10日所出具之濫用藥物尿液檢
    驗報告各1份在卷可稽。又本案查獲被告持有之第一級毒品
    海洛因7包（驗餘共淨重0.64公克，詳如97年度毒偵字第646
    號第50頁之法務部調查局濫用藥物實驗室鑑定書）、注射針
    筒18支、電子磅秤1台、分裝袋1袋扣案可佐。足認被告前開
    自白與事實相符，可以採信。被告前因施用毒品案件，於95
    年4月11日觀察勒戒執行完畢釋放出所，其於5年內再犯本案
    之施用第一級毒品海洛因罪，罪證明確，犯行洵堪認定，應
    依法論科。
二、論罪科刑：
(一)、查海洛因係毒品危害防制條例第2條第2項第1款所定之第一
    級毒品，被告予以施用，核其所為，係犯毒品危害防制條例
    第10 條第1項之施用第一級毒品罪。被告各次持有第一級毒
    品以供其各次施用，其持有之低度行為應為其施用之高度行
    為所吸收，均不另論罪。又被告先後施用毒品之行為，係為
    滿足各該次之毒癮，於滿足毒癮後，該次行為即已完成，是
    各次均為各自獨立之行為，各具獨立性，其先後施用毒品行
    為間，自無密切不可分之關係，各自獨立構成一個施用毒品
    罪責，應予分論併罰。被告前曾受如事實欄所載有期徒刑之
    執行，此有臺灣高等法院被告前案紀錄表附卷可考，其於有
    期徒刑執行完畢後5年以內，故意再犯本件最重本刑為有期
    徒刑以上之刑之罪，為累犯，應分別依刑法第47條第1項加
    重其刑。爰審酌被告犯罪之動機、吸食頻率、曾有施用毒品
    之前科仍不知戒除，惟犯罪後坦承犯行，且所犯之施用毒品
    犯行乃戕害自己身心健康，並未危及他人等一切情狀，分別
    量處如主文所示之刑，並定其應執行刑，以示懲儆。
(二)、扣案粉末檢品7包，均含第一級毒品海洛因成份（驗餘淨重
    0.64公克），此有97年3月20日調科壹字第09723015130 號
    法務部調查局濫用藥物實驗室鑑定書在卷可稽，因包裝與其
    上極微量之毒品均已合而為一，無從析離，應整體視為第一
    級毒品海洛因，併依毒品危害防制條例第18條第1項前段之
    規定，沒收銷毀之。又扣案之注射針筒18支、電子磅秤1台
    、分裝袋1袋，係供犯罪所用之物，為被告所有，業據被告
    供承在卷，爰依刑法第38條第1項第2款均沒收之。
據上論斷，應依刑事訴訟法第273條之1第1項、第299條第1 項前
段，毒品危害防制條例第10條第1項、第18條第1項前段，刑法第
11條、第47條第1項、第38條第1項2款、第51條第5款，判決如主
文。
本案經檢察官李明哲到庭執行職務。
中    華    民    國    97    年    5     月    21    日
                  刑事第二庭法  官  陳伯厚
以上正本證明與原本無異。
如不服本判決應於收受本判決後10日內向本院提出上訴書狀，其
未敘述上訴理由者，並得於提起上訴後10日內向本院補提理由書
狀（均須按他造當事人之人數附繕本）「切勿逕送上級法院」。
中    華    民    國    97    年    5     月    21    日
                            書記官  黃士元
附錄論罪法條
毒品危害防制條例第10條第1項
施用第一級毒品者，處 6 月以上 5 年以下有期徒刑。


司法院資訊處製作；財團法人民間司法改革基金會備份。
